臺灣臺中地方法院民事裁定　　　　　　 99年度再簡上字第2號
聲　請　人
即上 訴 人　　盛寶璉
相　對　人
即被上訴人　　黃嘉明
上列當事人間再審之訴事件，聲請人對於中華民國99年12月28日
本院99年度再簡上字第2號民事判決，聲請補充判決，本院裁定
如下：
    主    文
聲請駁回。
    理    由
一、按訴訟標的之一部或訴訟費用，裁判有脫漏者，法院應依聲
    請或依職權以判決補充之，民事訴訟法第233條第1項定有明
    文。可見，必須法院就應判決之事項漏未裁判者，始可聲請
    補充判決，例如訴訟標的一部或訴訟費用裁判有脫漏，或法
    院應依職權宣告假執行而未宣告，或忽視假執行或免為假執
    行之聲請者。否則，如無上開情事，法院即應依同條第5項
    規定，以裁定駁回之。
二、經查，本件聲請人於民國97年8月22日提起確認之訴，請求
    「確認朱子芬律師，身分證Ｚ000000000號，住台中市居○街
    17 號3樓，係被告虛構捏造者」，經本院台中簡易庭97年度
    中簡字第3628號以訴顯無理由駁回，聲請人依法上訴後，為
    本院合議庭以97年度簡上字第272號判決廢棄原判決，將該
    事件發回本院台中簡易庭，本院台中簡易庭98年度中簡更字
    第3號於98年4月8日行言詞辯論程序時，法官當庭裁定命聲
    請人應於5日內補繳裁判費新臺幣（下同）2,000元，逾期駁
    回起訴，聲請人則當庭捨棄對訴訟標的價額核定之抗告權，
    惟聲請人嗣後不僅於98年4月10日對前開補繳裁判費之裁定
    聲明異議，且未依限補繳裁判費，故本院台中簡易庭乃於98
    年4月17日以起訴不合法裁定駁回聲請人之訴（下稱系爭裁
    定）。聲請人則多次針對系爭裁定聲明異議（依照民事訴訟
    法第495條之規定，此處之異議應視為抗告），並於98年7月
    22 日針對系爭裁定聲請再審，復經本院台中簡易庭於99年3
    月16日以98年度中再簡字第6號判決駁回再審之訴。聲請人
    乃再就98年度中再簡字第6號判決提起上訴，本院合議庭另
    於99年12月28日以99年度再簡上字第2號判決，認為系爭裁
    定在98年7月24日本院合議庭裁定駁回聲請人抗告之前，因
    聲請人之抗告而未確定，本件聲請人於原裁定確定前之98年
    7 月22日即聲請再審，於法未洽，依民事訴訟法第507條準
    用同法第502條第1項之規定，即應以裁定駁回之，乃原第一
    審法院誤以判決駁回之，而考量應以裁定駁回而誤以判決駁
    回之情形，其審理程序更為慎重，對於當事人之權益並無影
    響；另認為再審程序乃原程序之續行，故再審程序中請求之
    範圍自不得超出原程序訴訟繫屬範圍，聲請人所作超出原程
    序訴訟繫屬範圍者，於法亦有未洽，故原判決依其理由雖有
    不當，然其結論仍屬正當，因而駁回聲請人之上訴。
三、聲請人聲請補充判決理由略謂：「上開判決對被上訴人同時
    主張兩個朱子芬律師：A朱子芬身分證Ｚ000000000號；B 朱
    子芬身分證Ｚ00000 0000號何者係被上訴人虛構捏造者，論
    未判決」、「上開判決既認本件係經97年簡上字第272號判
    決廢棄原判決，發回台中簡易庭，又認定98年中簡更字第3
    號於98年4月8日…法官當庭裁定命上訴人應於5日內補繳裁
    判費新臺幣2,000元，逾期駁回起訴，與民事訴訟法第77條
    之16『發回或發交更審再行上訴者免徵』相牴觸，有無適用
    法規錯誤，漏未判決」以及「…惟查聲請人依據民事訴訟法
    第197條『當事人對於訴訟程序規定之違背』聲明異議，依
    據同法第77條之19規定『聲請或聲明不徵費用』。鈞院認為
    抗告，依同法第77條之18應徵收裁判費新台幣1,000元。此
    部分訴訟障礙事項，是否為訴權存在絕對的成立要件，漏未
    裁判」等語。惟因本院於99年12月28日所作成之99年度再簡
    上字第2號判決，認為本件聲請人提起再審之訴(實質上應係
    聲請再審)欠缺合法之要件，已詳如前述，其既不合法，法
    院即應予以駁回，自無庸再就其他事項加以審斷，本院99
    年度再簡上字第2號判決理由已敘明詳實，並無首揭法條所
    規定之法院就應判決事項漏未裁判之情形。準此，聲請人指
    摘本院上開判決有脫漏，顯有誤會，其遽而聲請補充判決，
    核無理由，而應予裁定駁回。
四、據上論結，本件聲請為無理由，依民事訴訟法第233條第5項
    ，裁定如主文。
中    華    民    國    100    年    2    月    16    日
                  民事第四庭    審判長  法  官  楊國精
                                        法  官  吳蕙玟
                                        法  官  王永春
以上正本係照原本作成。
如對本裁定抗告須於裁定送達後10日內向本院提出抗告狀，並繳
納抗告費新臺幣1,000元。
中    華    民    國    100    年    2    月    16    日
                                        書記官  趙振燕